

# Gonzalo Parodi Albarracín

#### **DESARROLLADOR WEB FULL-STACK**

Desarrollador con poca experiencia en la industria TI, especializado en tecnologías web, realizando proyectos que abarca la creacion de aplicaciones web.

El objetivo laboral es seguir creciendo como desarrollador full-stack, especializándome en la creación de soluciones escalables y eficientes que mejoren la experiencia de usuario y la productividad del negocio.

Mi Perfil

Mi Portafolio

# **CONTACTO**



(56) 9 5468 1527



gonzalo.parodi@gmail.com



https://www.linkedin.com/in/gonzaloparod1

# **APTITUDES TÉCNICAS**

- · Python, Django
- JavaScript, HTML, CSS
- PostgreSQL, MySQL
- Bootstrap 5

#### **IDIOMAS**

- Español latinoamérica
- Inglés basico

# **REFERENCIAS**

• Mauricio Gáston Lúquez



https://www.linkedin.com/in/mauricio-gastón-lúquezaaa78571/

#### **EXPERIENCIA**

# **American Air**

Chofer Bodeguero Marzo 2024 - Abril 2024

- Picking
- Despacho logístico
- Recepción de clientes

# **Tw Logistica**

Control Inventario Noviembre 2023 - Febrero 2024

- Auditoría en centros de distribucion
- Controles de inventario IRA y selectivos.
- Uso software ERP Manhattan

#### Salazar Israel

Valet Parking Junio 2023 - Octubre 2023

- Orden y aseo en patio de vehiculos
- Atencion de clientes
- Interacción proactiva con los asesores de servicio

# **FORMACIÓN**

Colegio de Adultos Yanquiray, Santiago

Egreso Enseñanza Media Graduación 2007

 Instituto de Capacitacion Praxis Bootcamp, Santiago Desarrollo Full-Stack Python, Django, PostgreSQL, JavaScript, HTML, CSS

Graduacion 2024

# **PROYECTOS**

- 2024 [<u>DingDong</u>]: es una aplicación web de arriendos de inmuebles creada con Python, Django y PostgreSQL
- 2024 [OnlyFlans]: es una aplicación web de ventas de postres con Python, Django y PostgreSQL
- 2024 [<u>Bodegas</u>]: es una aplicación web desarrollada con Django y PostgreSQL para solicitar cotizaciones de bodegas
- 2024 [<u>Arriendos</u>]: es una aplicación web que simula buscar propiedades creada con Python, Django y PostgreSQL